最高法院民事判決　　　　　　　　　　　　　　　九十三年度台上字第二０八三號
　　上　訴　人　億偉企業有限公司
　　法定代理人　黃銘華
　　訴訟代理人　林武順律師
　　被 上訴 人　日泰營造有限公司
　　法定代理人　高蘭
　　訴訟代理人　蔡雲卿律師
右當事人間請求給付買賣價金事件，上訴人對於中華民國九十二年四月十日台灣高等
法院花蓮分院第二審判決︵九十一年度上字第五五號︶，提起上訴，本院判決如下：
    主  文
原判決關於駁回上訴人請求被上訴人給付新台幣七萬五千元本息之訴及該訴訟費用部
分廢棄，發回台灣高等法院花蓮分院。
其他上訴駁回。
第三審訴訟費用，關於駁回其他上訴部分，由上訴人負擔。
    理  由
本件上訴人主張：伊於民國八十九年八月六日與被上訴人就混凝土之買賣簽訂議價單
後，即依約供貨至同年十二月，詎被上訴人就八十九年八、九月份貨款新台幣︵下同
︶一百五十九萬零四百三十二元，及十二月份貨款一百十九萬九千五百八十三元，屢
經催討，迄未支付等情。依買賣之法律關係，求為命被上訴人給付二百七十一萬五千
零十五元，及加付法定遲延利息之判決。
被上訴人則以：伊於八十九年八、九月並未向上訴人購買混凝土，而係訴外人通正營
造有限公司︵下稱通正公司︶所購。至伊於同年十二月向上訴人所購混凝土，因上訴
人擅改混凝土配比，且未準備足量，致伊施作工程停頓逾三小時，牆面產生蜂窩現象
，無法修補，伊因而受有一百三十三萬一千二百五十八元之損害，自得請求上訴人賠
償，爰以之與伊所負十二月份之貨款債務抵銷，或於上訴人未賠償前，伊得拒絕給付
該部分貨款等語，資為抗辯。
原審以：查被上訴人係於承包和平火力發電廠Ｋ０３辦公大樓工程後，將工程交通正
公司承攬，嗣通正公司無法繼續施作，被上訴人於八十九年十月二十三日收回自行施
作，有協議書、支票、轉帳傳票等件在卷可證。上開證物上載明承攬金額包括混凝土
等，且發票日期九十年二月十日金額為四十五萬二千零六十元之支票，亦係由通正公
司交由上訴人提示，可見八十九年八月、九月之混凝土非由被上訴人買受，而係通正
公司向上訴人所購。上訴人雖提出其上記載客戶名稱為被上訴人及經李晟州簽名之混
凝土出貨單日結表九件為證，惟證人李晟州證稱：該日結表係伊自被上訴人處離職後
，在上訴人公司人員要求下簽名，都是表示通正公司所買的貨，與被上訴人無關等語
。上訴人既無法舉證證明被上訴人有在八十九年八、九月份混凝土出貨單上簽認之事
實，其主張被上訴人有於該二個月購買混凝土云云，為無足採。另依證人顏裕、杜
伊安之證言，可知被上訴人未因混凝牆之蜂窩現象而遭業主索賠或要求進行修補而受
有損害，其就八十九年十二月份之混凝土貨款所為之抵銷及同時履行抗辯，均無足採
。上訴人請求被上訴人給付貨款共二百七十一萬五千零十五元，扣除八十九年八、九
月之貨款一百五十九萬四百三十二元後，上訴人得請求被上訴人給付之金額為一百十
二萬四千五百八十三元。因而將第一審所為命被上訴人給付之金額超過一百十二萬四
千五百八十三元本息部分廢棄，改判駁回上訴人該部分之訴，並駁回被上訴人其餘上
訴。
關於廢棄發回部分：
查上訴人起訴主張被上訴人積欠八十九年八、九月份貨款一百五十九萬零四百三十二
元，及十二月貨款一百十九萬九千五百八十三元，合計應為二百七十九萬零十五元。
上訴人僅請求二百七十一萬五千零十五元，其中之差額七萬五千元，究係減少請求八
十九年八、九月貨款，抑或十二月貨款？原審未予闡明，遽自八十九年十二月份貨款
中予以扣除，而就上訴人請求給付之八十九年十二月份貨款，僅維持第一審所命給付
一百十二萬四千五百八十三元本息，駁回上訴人超過上開金額本息之請求，不無可議
。上訴論旨，指摘原判決關於駁回其請求七萬五千元本息部分為不當，求予廢棄，非
無理由。
關於駁回其他上訴部分：
查上訴人請求被上訴人給付八十九年八、九月份貨款本息部分，原審廢棄第一審所為
上訴人勝訴之判決，改判駁回其上訴，認事用法均無不合。上訴論旨，指摘原判決此
部分為不當，求予廢棄，為無理由。
據上論結，本件上訴一部為有理由，一部為無理由。依民事訴訟法第四百七十七條第
一項、第四百七十八條第二項、第四百八十一條、第四百四十九條第一項、第七十八
條，判決如主文。
中　　　華　　　民　　　國　　九十三　　年　　　十　　　月　　 十四 　　日
                              最高法院民事第二庭
                                  審判長法官  林　奇　福
                                        法官  陳　國　禎
                                        法官  李　彥　文
                                        法官  陳　重　瑜
                                        法官  鄭　玉　山
      右正本證明與原本無異
                                              書  記  官
中　　　華　　　民　　　國　　九十三　　年　　　十　　　月　　二十八　　日
                                                                        Ｅ
